【裁判字號】    98,交聲,1306
【裁判日期】    980622
【裁判案由】    違反道路交通管理處罰條例聲明異議
【裁判全文】
臺灣桃園地方法院交通事件裁定        98年度交聲字第1306號
                                    98年度交聲字第1307號
                                    98年度交聲字第1308號
                                    98年度交聲字第1309號
                                    98年度交聲字第1310號
原處分機關  交通部公路總局新竹區監理所桃園監理站
異  議  人
即受處分人  儒祥通運有限公司
法定代理人  甲○○
上列異議人即受處分人因違反道路交通管理處罰條例案件，對於
交通部公路總局新竹區監理所桃園監理站民國98年3 月3 日所為
桃監裁罰字第裁52-JC0000000號、桃監裁罰字第裁52-JC0000000
號、桃監裁罰字第裁52-JC0000000號、桃監裁罰字第裁52-JC000
0000號、桃監裁罰字第裁52-JC0000000號違反道路交通管理事件
裁決書所為之處分，聲明異議，本院裁定如下：
    主  文
異議均駁回。
    理  由
一、聲明異議意旨略以：異議人即受處分人儒祥通運有限公司所
    有之車牌號碼FQ-358號營業貨運曳引車，由駕駛人殷建和駕
    駛，並分別於如下之時間、地點為警員舉發違反道路交通管
    理事件：（一）民國97年10月24日上午7 時50分許，行經台
    16 線23K處，遭南投縣政府警察局信義分局青雲派出所警員
    舉發「行駛公路無照駕駛」、「行駛公路使用停用報停車輛
    」，並依道路交通管理處罰條例第21條之1 第1 項第5 款、
    第12條第1 項第8 款之規定，以投警交字第JC0000000 號、
    投警交字第JC0000000 號舉發違反道路交通管理事件通知單
    當場掣單舉發；（二）又於97年10月27日上午11時10分許，
    行經台16線8.5K處（往西行駛），遭南投縣政府警察局集集
    分局集集派出所警員舉發「號牌污穢，不洗刷清楚（非雨天
    ）」、「汽車所有人允許駕駛執照吊銷違規駕駛人駕駛其汽
    車（車主）」、「牌照業已停用報停無牌照仍行駛公路」，
    並依道路交通管理處罰條例第14條第3 款、第21條之1 第1
    項第5 款、第12條第1 項第8 款之規定，以投警交字第JC00
    00000 號、投警交字第JC0000000 號、投警交字第JC000000
    0 號舉發違反道路交通管理事件通知單當場掣單舉發，惟警
    方於97年10月24日舉發駕駛人違反道路交通管理事件後，並
    未盡責任將該違規車輛禁行、移置保管，並通知車主領回，
    卻仍放行讓駕駛人繼續駕駛該車輛，致該車輛於97年10月27
    日再被警員以相同事由舉發駕駛人違反道路交通管理事件，
    何以警方之疏失要讓人民連續受罰？又駕駛人違規當時既係
    無牌行駛於公路，舉發之警員如何證明該違規車輛為異議人
    公司所有？其未詳盡查證之義務，僅憑違規車輛上所黏貼之
    公司名稱及車牌號碼，便據以認定該違規車輛為異議人公司
    所有而開立舉發通知單，顯有不宜之處，況該違規車輛之車
    牌號碼FQ-358業經報停而無牌行駛於公路，何來車牌號碼污
    穢之情節？故認原處分機關以異議人違反上開道路交通管理
    處罰條例之規定，而分別裁決異議人罰鍰新臺幣（下同）8
    萬元、1 萬800 元、600 元、8 萬元、1 萬800 元之處分顯
    有錯誤，為此聲請撤銷原處分云云。
二、原處分意旨略以：異議人即受處分人儒祥通運有限公司所有
    之車牌號碼FQ-358號營業貨運曳引車，由駕駛人殷建和駕駛
    ，並分別於如下之時間、地點為警員舉發違反道路交通管理
    事件：（一）97年10月24日上午7 時50分許，行經台16線23
    K 處，為南投縣政府警察局信義分局青雲派出所警員攔停舉
    發「行駛公路無照駕駛」、「行駛公路使用停用報停車輛」
    ，並以投警交字第JC0000000 號、投警交字第JC0000000 號
    舉發違反道路交通管理事件通知單當場掣單舉發；（二）又
    於97年10月27日上午11時10分許，行經台16線8.5K處（往西
    行駛）處，為南投縣政府警察局集集分局集集派出所警員舉
    發「號牌污穢，不洗刷清楚（非雨天）」、「汽車所有人允
    許駕駛執照吊銷違規駕駛人駕駛其汽車（車主）」、「牌照
    業已停用報停無牌照仍行駛公路」，並以投警交字第JC0000
    000 號、投警交字第JC0000000 號、投警交字第JC0000000
    號舉發違反道路交通管理事件通知單掣單舉發。原處分機關
    乃據上開違規事實於98年3 月3 日，依道路交通管理處罰條
    例第12條第1 項第8 款、第14條第3 款、第21條之1 第1項
    第5 款規定，分別以桃監裁罰字第裁52-JC0000000號、桃監
    裁罰字第裁52-JC0000000號、桃監裁罰字第裁52-JC0000000
    號、桃監裁罰字第裁52-JC0000000號、桃監裁罰字第裁52-J
    C0000000號裁決書，各裁處異議人罰鍰8 萬元、1 萬800 元
    、600 元、8 萬元、1 萬800 元等語。
三、按受處分人不服道路交通管理處罰條例第8 條所定主管機關
    所為之處罰者，得於接到裁決書之翌日起20日內，向管轄地
    方法院聲明異議，道路交通管理處罰條例第87條第1 項定有
    明文。又交通法庭認聲明異議不合法律上之程式，且無從補
    正者，應以裁定駁回之，道路交通案件處理辦法第18條亦定
    有明文。次按送達，於應受送達人之住居所、事務所或營業
    所為之，行政程序法第72條第1 項前段定有明文。
四、經查，本件原處分機關之上揭裁決書共5 份係於98年3 月10
    日送達異議人位於桃園縣龜山鄉○○路○ 段502 號2 樓之營
    利事業登記處所，由儒祥通運有限公司代表人即甲○○本人
    收受，此有新竹區監理所桃園監理站送達證書影本在卷可稽
    。則依上揭規定，異議人係於98年3 月10日收受原處分機關
    桃監裁罰字第裁52-JC0000000號、桃監裁罰字第裁52-JC000
    0000號、桃監裁罰字第裁52-JC0000000號、桃監裁罰字第裁
    52-JC0000000號、桃監裁罰字第裁52-JC0000000號裁決書，
    則受處分人如對原處分機關是項裁決不服欲提起異議，依照
    上述說明，其20日之合法提出異議期間即自收受送達翌日即
    98年3 月11日起算至98年3 月30日止，異議人竟遲至98年5
    月25日始將交通事件聲明異議狀送達於公路總局桃園監理站
    ，此有監理站加蓋之收文章在卷可證，嗣經桃園監理站於98
    年6 月3 日依法函送至本院聲明異議，有加蓋本院收狀戳章
    之交通部公路總局新竹區監理所桃園監理站98年6 月1 日竹
    監桃字第0980014405A 號函在卷足憑，顯然逾越上揭法定異
    議期間，其異議不合法律上程式，且無從補正，核諸前揭說
    明，自應將異議人之異議駁回。
五、據上論斷，應依道路交通案件處理辦法第18條，裁定如主文
    。
中    華    民    國    98    年    6     月    22    日
                  交通法庭  法  官  張  詠  晶
以上正本證明與原本無異。
如不服本裁定，應於裁定送達後5 日內，向本院提出抗告狀（應
附繕本）。
                            書記官  王  峻  宏
中    華    民    國    98    年    7     月    1     日


司法院資訊處製作；財團法人民間司法改革基金會備份。
